臺灣新北地方法院三重簡易庭裁定
                                     111年度重秩字第59號
移送機關    新北市政府警察局蘆洲分局

被移送人    蕭世則


被移送人因違反社會秩序維護法案件，經移送機關以111年3月10
日新北警蘆刑裁字第111015號移送書移送審理，本院裁定如下：
    主  文
蕭世則無正當理由攜帶具有殺傷力之器械，處罰鍰新臺幣叁仟元
。
扣案之彈簧刀壹把沒入。
    理  由
一、被移送人於下列時、地有違反社會秩序維護法之行為：
（一）時間：民國111年2月18日23時52分許。
（二）地點：新北市○○區○○街00號「E網打競」。
（三）行為：無正當理由攜帶具有殺傷力之器械即彈簧刀壹把。
二、上開事實，有下列之事證明屬實：
（一）被移送人於警詢時之自白。
（二）扣押筆錄、扣押物品目錄表、現場照片及光碟附卷可證。
（三）扣案彈簧刀1把可稽。
三、按無正當理由攜帶具有殺傷力之器械、化學製劑或其他危險
    物品者，處三日以下拘留或新臺幣3萬元以下罰鍰，社會秩
    序維護法第63條第1項第1款定有明文。本條款之構成要件，
    須行為人客觀上有攜帶具有殺傷力之器械、化學製劑或其他
    危險物品之行為，且該攜帶係無正當理由，因而有危害於行
    為人攜帶所處時空之安全情形，即足當之。依上開要件，判
    定行為人有無違反本條款非行，首須行為人有攜帶行為，次
    審酌該攜帶行為是否係無正當理由，再衡量行為人攜帶行為
    所處時空，因行為人於該時空有攜帶該類器械，而使該時空
    產生安全上危害，亦即就行為人客觀上之攜帶行為，依其攜
    帶行為之目的，考量行為人攜帶當時言詞舉動、時間、地點
    、身分等因素，據以認定其是否已構成本條款之非行。
四、被移送人雖辯稱：伊攜帶該彈簧刀（下稱系爭刀械）係工作
    所使用，為公司發放，非伊所有云云。然系爭刀械縱係被移
    送人工作所使用，然其既已下班，自應將該刀械放回於公司
    之工作場所，豈有任其隨身攜帶是理，且系爭刀械原係置放
    在被移送人之褲袋中，嗣經警方在「E網打競」場所，自其
    口袋中所扣得，此有現場照片可證，是系爭刀械應係被移送
    人所有，堪予認定。其上開工作使用所辯，亦與常情有違，
    顯係卸責飾詞，不足採信。又攜帶具殺傷力之器械是否具正
    當理由，本應綜合全案事證，於法律、道義乃至於習慣所應
    許可之範圍，客觀認定判斷之。被移送人所攜帶之系爭刀械
    ，為鋼質製品，質地堅硬，刀身鋒利，有扣押物品目錄表及
    現場照片附卷足憑，如持以朝人揮砍，顯足傷人性命，是系
    爭刀械核屬具殺傷力之器械甚明，依一般社會觀念系爭刀械
    已足以對人之生命、身體、安全構成威脅，是核被移送人攜
    帶客觀上具殺傷力之系爭刀械，並無正當理由，係違反社會
    秩序維護法第63條第1項第1款之規定。本院審酌被移送人違
    反之手段及其品行、素行及行為動機等一切情狀，酌情各裁
    處如主文第1項所示之處罰。 
五、扣案之彈簧刀1把，係被移送人違反本件行為所用之物，為
    其所有，業據認定如前，爰依社會秩序維護法第22條第3項
    之規定，併予宣告沒入。
六、依社會秩序維護法第45條第1項、第63條第1項第1款、第22
    條第3項，裁定如主文。
中　　華　　民　　國　　111 　年　　3 　　月　　23　　日
                      臺灣新北地方法院三重簡易庭
                            法  官  彭松江
以上正本證明與原本無異。
如不服本裁定，得於裁定書送達之翌日起5日內，以書狀敘述理
由，向本庭（新北市○○區○○路0段000號）提出抗告。
中　　華　　民　　國　　111 　年　　3 　　月　　23　　日
                            書記官  許雁婷